臺灣高等法院高雄分院刑事判決　　　　100年度上訴字第120號
上　訴　人
即　被　告　李佳恩
選任辯護人　張永昌律師
　　　　　　陳煜昇律師
上列上訴人因毒品危害防制條例案件，不服臺灣高雄地方法院99
年度訴字第1019號中華民國99年12月10日第一審判決（起訴案號
：臺灣高雄地方法院檢察署99年度偵字第16493 號），提起上訴
，本院判決如下：
     主  文
上訴駁回。
     事  實
一、李佳恩前因傷害等案件，分別經本院94年度上訴字第1790號
    、臺灣高雄地方法院95年度簡字第1574號判決各判處有期徒
    刑2 月、6 月確定，上開2 罪嗣經裁定減刑並定應執行刑為
    有期徒刑3 月又15日，於民國97年6 月7 日執行完畢。李佳
    恩明知甲基安非他命係毒品危害防制條例第2 條第2 項第2
    款所列之第二級毒品，不得製造、持有，竟與真實姓名年籍
    不詳、綽號「阿吉」之成年男子基於製造第二級毒品甲基安
    非他命之犯意聯絡，於99年5 月6 日前某日，二人謀議以「
    紅磷法」方式製造甲基安非他命，由「阿吉」負責提供製造
    甲基安非他命所需化學原料、部分相關器具，以及4 萬顆感
    冒藥錠作為提煉製造甲基安非他命所需之先驅原料假麻黃鹼
    之用，李佳恩則購齊其他不足之相關器具，並負責親手製造
    甲基安非他命，約定日後甲基安非他命製造完成時，由二人
    朋分並販售牟利。謀議既定，事前準備工作亦完成後，李佳
    恩即自99年5 月6 日起，在其位於高雄市左營區○○○街39
    號5 樓502 室之租屋處，以附表一編號10至28、附表二編號
    5 至28所示之原料、器具及設備等物品，先將部分感冒藥錠
    溶於乙醇溶劑，並加以攪拌、加熱，再經過濾、萃取及風乾
    等步驟，製造出甲基安非他命之先驅原料第四級毒品假麻黃
    鹼後，再將上開假麻黃鹼置於燒杯等容器內，並加入清水及
    紅磷、碘等試劑後攪拌、加熱，經化學反應過程而成功製出
    含有甲基安非他命之液體後，將製得之甲基安非他命液體分
    裝於數容器內，又接續在部分甲基安非他命液體內加入氫氧
    化鈉、二甲苯等化學原料進行萃取分離步驟，再將鹽酸加入
    萃取所得之液體，靜置於低溫環境中以析出甲基安非他命鹽
    酸鹽結晶。嗣於同年月11日18時45分許，李佳恩因另案遭通
    緝，而在高雄市左營區○○○街39號前遭員警及法務部調查
    局人員逮捕，經李佳恩同意後，法務部調查局人員即帶同李
    佳恩前往其上址租屋處實施搜索，當場扣得如附表一、二、
    三所示之物。
二、案經法務部調查局高雄市調查處移送臺灣高雄地方法院檢察
    署檢察官偵查起訴。
    理  由
壹、證據能力部分：
    按被告以外之人於審判外之言詞或書面陳述，除法律有規定
    者外，不得作為證據；又被告以外之人於審判外之陳述，雖
    不符合同法第159 條之1 至第159 條之4 之規定，但經當事
    人於審判程序同意作為證據，法院審酌該言詞陳述或書面陳
    述作成時之情況，認為適當者，亦得為證據。當事人、代理
    人或辯護人於法院調查證據時，知有第159 條第1 項不得為
    證據之情形，而未於言詞辯論終結前聲明異議者，視為有前
    項之同意，刑事訴訟法第159 條第1 項及第159 條之5 分別
    定有明文。本件下列所引用之被告以外之人於審判外之書面
    陳述，雖屬傳聞證據，惟均經當事人於法院準備程序及審判
    期日中表示無意見，而不予爭執，且迄至言詞辯論終結前亦
    未再聲明異議，本院審酌此等證據資料製作時之情況，尚無
    違法不當及證明力明顯過低之瑕疵，亦認為以之作為證據應
    屬適當，故揆諸前開規定，應認前揭證據資料均有證據能力
    。
貳、實體事項：
一、訊據上訴人即被告李佳恩對上揭事實，於警詢、原審及本院
    審理時均坦承不諱，又：
  (一)被告上開自白，核與本案扣案物品之鑑定人劉育麟於原審所
    陳：【以「紅磷法」製造甲基安非他命，其過程可分為「（
    假）麻黃鹼純化」、「甲基安非他命合成反應」及「甲基安
    非他命純化」等階段，其中（假）麻黃鹼純化階段係將含（
    假）麻黃鹼成分之藥錠溶於溶劑中，經過濾、乾燥等程序製
    得高純度（假）麻黃鹼，所需器具為加熱設備、過濾設備及
    相關盛裝容器；甲基安非他命合成反應階段係以（假）麻黃
    鹼為原料，置入燒瓶等器具，配合紅磷、碘（或氫碘酸）等
    試劑，經加熱迴流後製得甲基安非他命溶液，所需器具為加
    熱迴流設備及相關盛裝容器，惟此階段若不使用制式加熱迴
    流設備，而改以一般常見之加熱器材，例如電磁爐、瓦斯爐
    等，亦可達到同樣效果；至於甲基安非他命純化階段則是將
    上開製得之甲基安非他命溶液加入鹼，並以有機溶劑萃取甲
    基安非命自由基後，再加入鹽酸，並經活性炭脫色、脫臭及
    低溫冷藏等程序析出甲基安非他命鹽酸鹽結晶，最後再經過
    過濾、風乾等程序，俾取得甲基安非他命晶體】等情相符（
    原審卷第90-96 頁），並有法務部調查局99年10月13日調科
    壹字第09900476850 號函文1 份附卷可稽（原審卷第78-79
    頁）。
  (二)被告經警扣得附表一至三所示物品，有法務部調查局99年5
    月11日搜索扣押筆錄及扣押物品目錄表各1 份在卷可查（偵
    卷第27-30 頁），而扣案附表一、二所示物品經送法務部調
    查局以化學呈色法、氣相層析質譜儀分析法及核磁共振儀分
    析法鑑定結果，其中：附表一編號1 、3 至9 所示之物，確
    實含有第二級毒品甲基安非他命成分（重量及純度詳如附表
    一編號1 至9 所示）；附表一編號10至28所示之物，其上均
    殘留微量之甲基安非他命，部分則同時殘留微量之假麻黃鹼
    成分（重量及純度詳如附表一編號10至28所示）；如附表二
    編號1 至4 所示之物，含有第四級毒品先驅原料假麻黃鹼成
    分（重量及純度詳如附表二編號1 至4 所示），其餘器具經
    鑑定結果，部分殘留有假麻黃鹼成分（詳如附表二編號5 至
    28所示），且均為被告以「紅磷法」製造第二級毒品甲基安
    非他命過程中所使用之原料、器具及設備等情，有法務部調
    查局99年6 月14日調科壹字第09900272330 號鑑定書暨所附
    檢驗結果表及殘留物分析表1 份附卷可查（偵查卷第59-67
    頁）。據此，足徵案發現場確查獲可供製造甲基安非他命之
    原料、器具及設備，是被告確有以「紅磷法」製造甲基安非
    他命之能力，並且已成功製造出含有第二級毒品甲基安非他
    命成分之物質無誤。
  (三)綜上所述，被告自白與事實相符，本件事證明確，被告犯行
    ，洵堪認定，應依法論科。
二、論罪科刑：
  (一)查甲基安非他命係毒品危害防制條例第2 條第2 項第2 款所
    稱之第二級毒品，依法不得製造、持有，被告已著手製造甲
    基安非他命，並已製成含有甲基安非他命成分之物質，是核
    其所為，係犯毒品危害防制條例第4 條第2 項之製造第二級
    毒品罪。被告與真實姓名年籍不詳綽號「阿吉」之成年男子
    ，就上開製造第二級毒品之犯行，有犯意聯絡及行為分擔，
    應論以共同正犯。公訴意旨未敘明「阿吉」亦共犯本案，尚
    有疏漏。又被告於製造前、後以及製造過程中持有甲基安非
    他命（即附表一編號1 、3 至9 所示部分）之低度行為，應
    為製造甲基安非他命之高度行為所吸收，不另論以持有罪名
    。另被告犯案目的係製造甲基安非他命以牟利，己據其於原
    審供承明確（原審卷第100-101 頁），佐以被告係於著手製
    造毒品前即備齊以「紅磷法」製造甲基安非他命所需紅磷、
    碘等原料，並非製得假麻黃鹼後始另行起意再行購買，堪認
    被告此部分之供述應為真實，足資採信。是被告於製造第二
    級毒品過程中，所製造並持有如附表二編號1 至4 所示純質
    淨重20公克以上之第四級毒品先驅原料假麻黃鹼之犯行，亦
    均為上開製造第二級毒品甲基安非他命之高度行為所吸收，
    均不另論罪，檢察官認被告製造第二級毒品與製造第四級毒
    品之犯行應分論併罰，尚有未當。
  (二)又被告有上開事實欄所載之前科及執行紀錄，有臺灣高等法
    院被告前案紀錄表1 份附卷可稽，其受有期徒刑之執行完畢
    後，5 年以內故意再犯本件有期徒刑以上之罪，為累犯，就
    法定刑為7 年以上有期徒刑及罰金部分，依刑法第47條第1
    項規定，加重其刑，無期徒刑部分不得加重。另按犯第4 條
    至第8 條之罪於偵查及審判中均自白者，減輕其刑，毒品危
    害防制條例第17條第2 項定有明文；又刑事訴訟程序，除自
    訴外，始於偵查程序，檢察官乃為偵查程序之主導者，司法
    警察（官）則為偵查之輔助機關，就偵查之發動而言，司法
    警察知有犯罪嫌疑時，本於追訴犯罪之職權，一方面應報告
    該管檢察官，另方面得逕行調查犯罪嫌疑人並蒐集證據，必
    要時並得通知犯罪嫌疑人到場詢問，自屬偵查程序之一環，
    從而，被告在警詢時自白犯罪，仍不失為偵查中自白犯罪之
    情形，而有上開規定之適用。是本件被告於99年5 月12日、
    99年6 月24日警詢時以及於原審、本院審理中，對於其所為
    成立製造第二級毒品犯行之構成要件均自白不諱，自可依上
    開規定，減輕其刑，並依法先加後減之。
  (三)按毒品危害防制條例之制定，旨在防制毒品危害，維護國民
    身心健康，對於具有成癮性、濫用性及對社會危害性之麻醉
    藥品與其製劑及影響精神物質與其製品，予以管制，並區分
    其等級及品項，就製造、運輸、販賣、意圖販賣而持有、轉
    讓、施用、持有，乃至非法使人施用及引誘他人施用各級毒
    品之行為，分別明定其處罰。甲基安非他命為毒品危害防制
    條例第二條第二項第二款所定之第二級毒品，係以鹽酸麻黃
    素為原料，先經鹵化反應程序製成氯假麻黃素，再經氫化反
    應程序而產生含有甲基安非他命成分之滷水（液態甲基安非
    他命），最後經純化結晶步驟，將生成之結晶物脫水風乾，
    而得高純度之固態甲基安非他命。故就製造過程而言，氫化
    反應程序所產生之滷水，已含有甲基安非他命之成分，即屬
    化學反應之製成品，應認已製造既遂。至純化結晶步驟，僅
    係去其雜質並使之固化為結晶體，以提高純度及方便施用；
    如謂須俟完成純化結晶步驟始為既遂，不但與甲基安非他命
    製造結果所呈現之化學反應狀態不合，抑且不足以遏阻毒品
    之擴散，達到刑罰之一般預防功能，當非毒品危害防制條例
    之立法本旨（最高法院94台上6196號判決參照）。查被告所
    製造附表一編號3 至編號8 之甲基安非他命，雖屬液態尚非
    經純化結晶步驟，惟依上開說明，該液態甲基安非他命，既
    已含有甲基安非他命之成分，即屬化學反應之製成品，應認
    已製造既遂。被告所辯其屬製造甲基安非他命未遂，應減輕
    其刑，尚無可採。另被告於原審請求依刑法第59條規定酌減
    其刑云云。然被告雖自白犯罪，惟衡其情節，其僅因缺錢花
    用（原審卷第100 頁），明知甲基安非他命危害甚大，仍與
    綽號「阿吉」之人共同製造甲基安非他命，藉以販售牟利，
    此舉將影響他人身體健康，並造成社會不安，其行為實無絲
    毫可憫恕之處，且被告上開刑責經適用毒品危害防制條例第
    17 條 第2 項規定予以減輕，已無科以最低刑度仍嫌過重之
    情形，是其請求再依刑法第59條規定酌減其刑，尚非可採。
  (四)原審認被告罪證明確，因而適用毒品危害防制條例第4 條第
    2 項、第17條第2 項、第18條第1 項前段、第19條第1項 ，
    刑法第11條、第28條、第47條第1 項、第38條第1 項第1 款
    規定，並審酌被告正值青壯之年，不思從事正當工作安分守
    己，僅圖謀製成毒品後之獲利，即率然從事製造甲基安非他
    命之行為，倘日後將製成之甲基安非他命流入市面，將嚴重
    戕害國人身心健康及社會治安，又本案遭查獲之含有甲基安
    非他命成分溶液，其純質淨重達187.39公克，以及相關器具
    、設備、化學原料、扣得含第四級毒品先驅原料假麻黃鹼成
    分，合計純質淨重達730.65公克，數量非少，且製造行為乃
    毒品擴散之根本源頭，其犯罪情節危害性及惡性可謂重大，
    復審酌被告犯後終能坦承犯行，尚未藉由製成之甲基安非他
    命獲利，以及被告自述係高職肄業之教育程度、家庭及經濟
    生活狀況非佳，以及檢察官具體求處有期徒刑7 年2 月尚嫌
    過重等一切具體情狀，量處有期徒刑6 年；並敘明：
  1.扣案如附表一編號1 、3 至9 所示物品，經法務部調查局鑑
    定後，均含有第二級毒品甲基安非他命成分（驗餘淨重、純
    度均詳如附表一編號1 、3 至9 所示），已如前述，其中附
    表一編號1 所示部分，係供被告於製造甲基安非他命過程中
    實驗及比對參考用，附表一編號3 至9 所示部分，則為被告
    於本案中製成之含有甲基安非他命成分之物質，均應依毒品
    危害防制條例第18條第1 項前段規定，宣告沒收銷燬之；另
    附表一編號10至28所示物品，均係被告製造第二級毒品甲基
    安非他命使用之器具、設備，經鑑定後，其上均殘留微量甲
    基安非他命成分，故就附表一編號10至28所示物品上所殘留
    微量之甲基安非他命，亦應依上開規定，沒收銷燬之。又包
    裝甲基安非他命之外包裝袋1 只（即附表一編號1 部分）、
    用以盛裝甲基安非他命溶液之容器（即附表一編號3 至9 部
    分），以及於製造毒品過程中直接接觸、沾染甲基安非他命
    之器具、設備（即附表一編號10至28部分），因與毒品於物
    理外觀上附合而難予析離，且如強予析離亦無實益，而上開
    毒品既應依毒品危害防制條例18條第1 項前段規定予以沒收
    銷燬，則上開外包裝袋、容器、器具、設備等物品，亦應視
    同毒品，不問屬於犯人與否，併予沒收銷燬。至於附表一編
    號1 、3 、5 、8 、11、14、16、18至20、24至28所示物品
    ，經鑑定後，除含有甲基安非他命成分外，另含有第四級毒
    品先驅原料假麻黃鹼成分，此部分亦因無法與甲基安非他命
    析離而另行沒收，故一併依上開規定沒收銷燬之。
  2.按毒品危害防制條例第2 條第2 項規定，毒品依其成癮性、
    濫用性及對社會危害性分為四級，並就製造、運輸、販賣、
    意圖販賣而持有、以非法方法使人施用、引誘他人施用及轉
    讓不同品項之毒品等行為，分別定其處罰。至施用或持有第
    三、四級毒品，因其可罰性較低，故除持有第三級、第四級
    毒品純質淨重20公克以上者，同條例第11條第5 項、第6 項
    有處罰規定外，其餘並未設處罰之規定，僅就施用及持有第
    一、二級毒品科以刑罰。但鑑於第三、四級毒品均係管制藥
    品，特於同條例第11條之1 明定無正當理由，不得擅自持有
    ；第18條第1 項中段復規定查獲之第三、四級毒品，無正當
    理由而擅自持有者，沒入銷燬之。從而，依同條例第18條第
    1 項中段應沒入銷燬之毒品，專指查獲施用、持有第三、四
    級毒品而言；倘係查獲製造、運輸、販賣、意圖販賣而持有
    、以非法方法使人施用、引誘他人施用或轉讓第三、四級毒
    品，既屬同條例相關法條明文規定處罰之犯罪行為，即非該
    條項應依行政程序沒入銷燬之範圍。又同條例第19條第1 項
    所定「供犯罪所用或因犯罪所得之物」，係指犯第4 條至第
    9 條、第12條、第13條或第14條第1 項、第2 項之罪所用或
    所得之物，不包括毒品本身在內，是尚不得援用此項規定為
    第三、四級毒品之沒收依據。又同條例對於查獲之製造、運
    輸、販賣、意圖販賣而持有、以非法方法使人施用、引誘他
    人施用及轉讓第三、四級毒品之沒收，並無特別規定，如其
    行為已構成犯罪，則該毒品即屬不受法律保護之違禁物，應
    回歸刑法之適用，依刑法第38條第1 項第1 款之規定沒收之
    ，此有最高法院95年度台上字第4358號、95年度台上字第91
    1 號、96年度台上字第728 號、99年度台上字第3733號判決
    可資參照。是以，扣案如附表二編號1 至4 所示物品，經鑑
    定後，均含有第四級毒品先驅原料假麻黃鹼成分（驗餘淨重
    、純度均詳如附表二編號1 至4 所示），且既係供製造甲基
    安非他命之用，核屬違禁物，依上開判決意旨，應依刑法第
    38條第1 項第1 款規定，不問屬於犯罪行為人與否，均宣告
    沒收之。而附表二編號7 、9 、11、13、14、16、18所示物
    品，均係被告製造第二級毒品甲基安非他命所使用之器具、
    設備，經鑑定後，部分物品上殘留微量假麻黃鹼成分（詳情
    如附表二編號7 、9 、11、13、14、16、18所示），故就此
    部分物品上所殘留微量之假麻黃鹼，亦應依上開規定，不問
    屬於犯罪行為人與否，予以宣告沒收。至於包裝假麻黃鹼粉
    末之外包裝袋1 只（即附表二編號1 部分）、用以盛裝液態
    假麻黃鹼之容器（即附表二編號2 、3 部分），以及部分於
    製造毒品過程中曾直接接觸、沾染假麻黃鹼之器具、設備（
    詳情如附表二編號7 、9 、11、13、14、16、18所示），因
    與毒品於物理外觀上附合而難予析離，且如強予析離亦無實
    益，而上開毒品既應依刑法第38條第1 項第1 款規定予以沒
    收，則上開外包裝袋、容器、器具、設備等物品，亦不問屬
    於犯人與否，併予沒收之。
  3.扣案如附表二編號5 、6 、8 、10、12、15、17、19至28所
    示物品，以及如附表二編號7 、9 、11、13所示，其上未沾
    有假麻黃鹼成分之物品部分（詳情如附表二編號7 、9 、11
    、13所示），各係供被告製造第二級毒品所用之原料、器具
    及設備，且或為被告所有，或為共犯「阿吉」所有並提供予
    被告使用，業據被告供承在卷，均應依毒品危害防制條例第
    19條第1 項規定及共犯連帶沒收之法理，均沒收之。
  4.末按毒品危害防制條例第18條第1 項前段固規定：查獲之第
    二級毒品，不問屬於犯人與否，沒收銷燬之，然被告經法院
    為有罪之科刑判決時，查獲之毒品，與被告本案所犯並經法
    院諭知有罪者若全然無關，不得於該有罪判決之主刑下宣告
    沒收（最高法院94年度台上字第1227號判決參照）。查扣案
    附表一編號2 所示之毒品甲基安非他命1 包，係被告另行購
    得供己施用，並非被告所製造，此據被告於原審陳明在卷（
    原審卷第101 頁），且被告為警查獲前所為施用第二級毒品
    甲基安非他命之犯行，業經原審以99年度簡字第2109號判決
    有罪在案，有上開刑事簡易判決在卷可查，足認附表一編號
    2 所示之甲基安非他命1 包，與被告製造第二級毒品之犯行
    無關，無從於本件犯罪諭知沒收銷燬，應由檢察官另行向本
    院聲請宣告沒收，附此敘明。另扣案如附表三所示之吸食器
    1 個，因與本件製造第二級毒品之犯行無關，故不予宣告沒
    收。
  (五)原審上開認事用法，核無不合，量刑亦屬允當。被告上訴意
    旨以原審量刑過重，指摘原判決不當，為無理由，應予駁回
    。
據上論斷，應依刑事訴訟法第368條，判決如主文。
本案經檢察官王登榮到庭執行職務。
中    華    民    國   100    年    3     月    22    日
                  刑事第一庭    審判長法  官  周賢銳
                                      法  官  洪碩垣
                                      法  官  施柏宏
以上正本證明與原本無異。
如不服本判決應於收受本判決後10日內向本院提出上訴書狀，其
未敘述上訴理由者，並得於提起上訴後10日內向本院補提理由書
狀（均須按他造當事人之人數附繕本）「切勿逕送上級法院」。
中    華    民    國   100    年    3     月    22    日
                                      書記官  魏文常
附表一：
┌──┬──────┬─────────┬───────────┐
│編號│名稱（外觀）│數量或重量／內容物│備註（調查局扣押物清單│
│    │            │                  │編號）                │
├──┼──────┼─────────┼───────────┤
│ 1  │甲基安非他命│1 包，淨重約11公克│供李佳恩於製造甲基安非│
│    │（潮濕結晶) │（含甲基安非他命純│他命過程中參考、實驗用│
│    │            │質淨重3.29公克、平│，（1）               │
│    │            │均純度29.9﹪及假麻│                      │
│    │            │黃鹼純質淨重3.89公│                      │
│    │            │克、平均純度35.4﹪│                      │
│    │            │）                │                      │
├──┼──────┼─────────┼───────────┤
│ 2  │甲基安非他命│1 包，淨重約3 公克│供李佳恩施用，（2）   │
│    │（結晶)     │（含甲基安非他命純│                      │
│    │            │質淨重1.1 公克、平│                      │
│    │            │均純度36.81﹪）   │                      │
├──┼──────┼─────────┼───────────┤
│ 3  │甲基安非他命│1 桶，淨重約8,700 │係本件製造甲基安非命合│
│    │（液態)     │公克（含甲基安非他│成反應階段中，將甲基安│
│    │            │命純質淨重87公克、│非他命溶液予以萃取分離│
│    │            │平均純度1 ﹪及假麻│、過濾後剩餘之產物，（│
│    │            │黃鹼純質淨重519.39│4）                   │
│    │            │公克、平均純度5.97│                      │
│    │            │﹪）              │                      │
├──┼──────┼─────────┼───────────┤
│ 4  │甲基安非他命│1 桶，淨重約3,150 │同上，（5）           │
│    │（液態)     │公克（含甲基安非他│                      │
│    │            │命純質淨重31.5公克│                      │
│    │            │、平均純度1 ﹪及苯│                      │
│    │            │基丙酮）          │                      │
├──┼──────┼─────────┼───────────┤
│ 5  │甲基安非他命│1 桶，淨重約2,850 │同上，（6）           │
│    │（液態)     │公克（含甲基安非他│                      │
│    │            │命純質淨重28.5公克│                      │
│    │            │、平均純度1 ﹪及假│                      │
│    │            │麻黃鹼純質淨重28.5│                      │
│    │            │公克、平均純度1 ﹪│                      │
│    │            │）                │                      │
├──┼──────┼─────────┼───────────┤
│ 6  │甲基安非他命│1 杯，淨重約142 公│係本件製造甲基安非命純│
│    │（液態)     │克（含甲基安非他命│化階段之產物，（9）   │
│    │            │純質淨重9.2 公克、│                      │
│    │            │平均純度6.48﹪及苯│                      │
│    │            │基丙酮）          │                      │
├──┼──────┼─────────┼───────────┤
│ 7  │甲基安非他命│1 杯，淨重約158 公│同上，（21）          │
│    │（液態)     │克（含甲基安非他命│                      │
│    │            │純質淨重17.27 公克│                      │
│    │            │、平均純度10.93 ﹪│                      │
│    │            │）                │                      │
├──┼──────┼─────────┼───────────┤
│ 8  │甲基安非他命│1 罐，淨重約42公克│係本件製造甲基安非命合│
│    │（黏稠狀)   │（含甲基安非他命純│成反應階段中，將甲基安│
│    │            │質淨重0.42公克、平│非他命溶液予以萃取分離│
│    │            │均純度1 ﹪及假麻黃│、過濾後剩餘之產物，（│
│    │            │鹼純質淨重14.62 公│23）                  │
│    │            │克、平均純度34.81 │                      │
│    │            │﹪）              │                      │
├──┼──────┼─────────┼───────────┤
│ 9  │甲基安非他命│1 桶，淨重約1,350 │同上，（56）          │
│    │（液態)     │公克（含甲基安非他│                      │
│    │            │命純質淨重13.5公克│                      │
│    │            │、平均純度1 ﹪）  │                      │
├──┼──────┼─────────┼───────────┤
│ 10 │酸鹼值測試器│2 具              │均殘留微量甲基安非他命│
│    │            │                  │，係供製造甲基安非他命│
│    │            │                  │之器具，（24）        │
├──┼──────┼─────────┼───────────┤
│ 11 │電磁爐      │2 具              │均殘留微量甲基安非他命│
│    │            │                  │及假麻黃鹼，係供製造甲│
│    │            │                  │基安非他命之器具，（25│
│    │            │                  │）                    │
├──┼──────┼─────────┼───────────┤
│ 12 │溫度計      │2 支              │均殘留微量甲基安非他命│
│    │            │                  │，係供製造甲基安非他命│
│    │            │                  │之器具，（26）        │
├──┼──────┼─────────┼───────────┤
│ 13 │不銹鋼鍋    │2 個              │均殘留微量甲基安非他命│
│    │            │                  │，係供製造甲基安非他命│
│    │            │                  │之器具，（28）        │
├──┼──────┼─────────┼───────────┤
│ 14 │電子磅秤    │1 台              │殘留微量甲基安非他命及│
│    │            │                  │假麻黃鹼，係供製造甲基│
│    │            │                  │安非他命之器具，（29）│
├──┼──────┼─────────┼───────────┤
│ 15 │隔油加熱之不│1 個              │殘留微量甲基安非他命，│
│    │銹鋼鍋      │                  │係供製造甲基安非他命之│
│    │            │                  │器具，（30）          │
├──┼──────┼─────────┼───────────┤
│ 16 │玻璃燒杯    │2 個              │均殘留微量甲基安非他命│
│    │            │                  │，其中1 個另殘留微量假│
│    │            │                  │麻黃鹼，係供製造甲基安│
│    │            │                  │非他命之器具，（31 ） │
├──┼──────┼─────────┼───────────┤
│ 17 │玻璃瓶      │2 個              │均殘留微量甲基安非他命│
│    │            │                  │，係供製造甲基安非他命│
│    │            │                  │之器具，（32）        │
├──┼──────┼─────────┼───────────┤
│ 18 │塑膠吸管    │3 支              │均殘留微量甲基安非他命│
│    │            │                  │及假麻黃鹼，係供製造甲│
│    │            │                  │基安非他命之器具，（34│
│    │            │                  │ ）                   │
├──┼──────┼─────────┼───────────┤
│ 19 │塑膠漏斗    │2 個              │均殘留微量甲基安非他命│
│    │            │                  │及假麻黃鹼，係供製造甲│
│    │            │                  │基安非他命之器具，（35│
│    │            │                  │ ）                   │
├──┼──────┼─────────┼───────────┤
│ 20 │塑膠量杯    │2 個              │均殘留微量甲基安非他命│
│    │            │                  │及假麻黃鹼，係供製造甲│
│    │            │                  │基安非他命之器具，（36│
│    │            │                  │ ）                   │
├──┼──────┼─────────┼───────────┤
│ 21 │分液漏斗    │1 個              │殘留微量甲基安非他命，│
│    │            │                  │係供製造甲基安非他命之│
│    │            │                  │器具，（37）          │
├──┼──────┼─────────┼───────────┤
│ 22 │濾網        │1 張              │同上，（38）          │
├──┼──────┼─────────┼───────────┤
│ 23 │過篩器      │2 個              │均殘留微量甲基安非他命│
│    │            │                  │，係供製造甲基安非他命│
│    │            │                  │之器具，（39）        │
├──┼──────┼─────────┼───────────┤
│ 24 │攪拌棒      │1 支              │殘留微量甲基安非他命及│
│    │            │                  │假麻黃鹼，係供製造甲基│
│    │            │                  │安非他命之器具，（40）│
├──┼──────┼─────────┼───────────┤
│ 25 │分離用過濾器│1 個              │同上，（41）          │
├──┼──────┼─────────┼───────────┤
│ 26 │小塑膠漏斗  │2 個              │均殘留微量甲基安非他命│
│    │            │                  │及假麻黃鹼，係供製造甲│
│    │            │                  │基安非他命之器具，（42│
│    │            │                  │ ）                   │
├──┼──────┼─────────┼───────────┤
│ 27 │塑膠水桶    │2 個              │同上，（45）          │
├──┼──────┼─────────┼───────────┤
│ 28 │塑膠盤      │2 個              │同上，（46）          │
└──┴──────┴─────────┴───────────┘
附表二：
┌──┬──────┬─────────┬───────────┐
│編號│名稱（外觀）│數量或重量／內容物│備註（調查局扣押物清單│
│    │            │                  │編號）                │
├──┼──────┼─────────┼───────────┤
│ 1  │假麻黃鹼（粉│1 包，淨重約499 公│係本件甲基安非命製程之│
│    │末）        │克（含假麻黃鹼純質│假麻黃鹼純化階段時，將│
│    │            │淨重291.42公克、平│假麻黃鹼溶液予以過濾、│
│    │            │均純度58.4 ﹪）   │乾燥後所產生之物，（3 │
│    │            │                  │）                    │
├──┼──────┼─────────┼───────────┤
│ 2  │假麻黃鹼（液│1 瓶，淨重約230 公│係本件製造甲基安非命過│
│    │態）        │克（含假麻黃鹼純質│程中，將含假麻黃鹼成分│
│    │            │淨重36.43 公克、平│之藥錠溶於溶劑後所生之│
│    │            │均純度15.84﹪）   │物，（7）             │
├──┼──────┼─────────┼───────────┤
│ 3  │假麻黃鹼（液│1 瓶，淨重約228 公│同上，（8）           │
│    │態）        │克（含假麻黃鹼純質│                      │
│    │            │淨重42.8公克、平均│                      │
│    │            │純度18.77 ﹪）    │                      │
├──┼──────┼─────────┼───────────┤
│ 4  │藥丸        │6,000 顆，淨重合計│係製造甲基安非他命之先│
│    │            │約1,200 公克（含假│驅原料，（10、11）    │
│    │            │麻黃鹼純質淨重360 │                      │
│    │            │公克、平均純度30﹪│                      │
│    │            │）                │                      │
├──┼──────┼─────────┼───────────┤
│ 5  │溫度計      │2 支              │供製造甲基安非他命之器│
│    │            │                  │具，（26）            │
├──┼──────┼─────────┼───────────┤
│ 6  │玻璃燒杯    │1 個              │同上，（31）          │
├──┼──────┼─────────┼───────────┤
│ 7  │塑膠刮刀    │6 支              │均係供製造甲基安非他命│
│    │            │                  │之器具，且其中2 支殘留│
│    │            │                  │微量假麻黃鹼，（33）  │
├──┼──────┼─────────┼───────────┤
│ 8  │塑膠漏斗    │2 個              │均係供製造甲基安非他命│
│    │            │                  │之器具，（35）        │
├──┼──────┼─────────┼───────────┤
│ 9  │塑膠量杯    │12個              │均係供製造甲基安非他命│
│    │            │                  │之器具，且其中1 個殘留│
│    │            │                  │微量假麻黃鹼，（36）  │
├──┼──────┼─────────┼───────────┤
│ 10 │分液漏斗    │1 個              │係供製造甲基安非他命之│
│    │            │                  │器具，（37）          │
├──┼──────┼─────────┼───────────┤
│ 11 │濾網        │6 張              │均係供製造甲基安非他命│
│    │            │                  │之器具，且其中2 張殘留│
│    │            │                  │微量假麻黃鹼，（38）  │
├──┼──────┼─────────┼───────────┤
│ 12 │過篩器      │1 個              │係供製造甲基安非他命之│
│    │            │                  │器具，（39）          │
├──┼──────┼─────────┼───────────┤
│ 13 │攪拌棒      │5 支              │均係供製造甲基安非他命│
│    │            │                  │之器具，且其中2 支殘留│
│    │            │                  │微量假麻黃鹼，（40）  │
├──┼──────┼─────────┼───────────┤
│ 14 │玻璃盆      │1 個              │係供製造甲基安非他命之│
│    │            │                  │器具，且殘留微量假麻黃│
│    │            │                  │鹼，（44）            │
├──┼──────┼─────────┼───────────┤
│ 15 │噴水器      │2 個              │係供製造甲基安非他命之│
│    │            │                  │器具，（47）          │
├──┼──────┼─────────┼───────────┤
│ 16 │塑膠接管    │1 捆              │係供製造甲基安非他命之│
│    │            │                  │器具，且殘留微量假麻黃│
│    │            │                  │鹼，（48）            │
├──┼──────┼─────────┼───────────┤
│ 17 │冰箱        │1 台              │係供製造甲基安非他命之│
│    │            │                  │器具，（54）          │
├──┼──────┼─────────┼───────────┤
│ 18 │含過濾網塑膠│1 個              │係供製造甲基安非他命之│
│    │盒          │                  │器具，且殘留微量假麻黃│
│    │            │                  │鹼，（55）            │
├──┼──────┼─────────┼───────────┤
│ 19 │乳膠手套    │1 包              │係供製造甲基安非他命之│
│    │            │                  │器具，（27）          │
├──┼──────┼─────────┼───────────┤
│ 20 │電風扇      │1 台              │同上，（49）          │
├──┼──────┼─────────┼───────────┤
│ 21 │夾鍊袋      │2 包              │同上，（50）          │
├──┼──────┼─────────┼───────────┤
│ 22 │束條        │1 包              │同上，（51）          │
├──┼──────┼─────────┼───────────┤
│ 23 │口罩        │3 個              │同上，（52）          │
├──┼──────┼─────────┼───────────┤
│ 24 │乙醇        │2 桶              │係供製造甲基安非他命之│
│    │            │                  │化學原料，（13）      │
├──┼──────┼─────────┼───────────┤
│ 25 │二甲苯      │2 桶              │同上，（12）          │
├──┼──────┼─────────┼───────────┤
│ 26 │紅磷        │3 瓶              │同上，（14）          │
├──┼──────┼─────────┼───────────┤
│ 21 │鹽酸        │2 瓶              │同上，（15）          │
├──┼──────┼─────────┼───────────┤
│ 22 │碘          │2 瓶              │同上，（16）          │
├──┼──────┼─────────┼───────────┤
│ 23 │活性炭      │1 包              │係供製造甲基安非他命之│
│    │            │                  │材料，（17）          │
├──┼──────┼─────────┼───────────┤
│ 24 │竹炭        │1 包              │同上，（18）          │
├──┼──────┼─────────┼───────────┤
│ 25 │氫氧化鈉    │1 包              │係供製造甲基安非他命之│
│    │            │                  │化學原料，（19）      │
├──┼──────┼─────────┼───────────┤
│ 26 │氫氧化鈉溶液│1 杯              │同上，（20）          │
├──┼──────┼─────────┼───────────┤
│ 27 │PH值檢驗用標│1 罐              │係供製造甲基安非他命之│
│    │準液        │                  │材料，（22）          │
├──┼──────┼─────────┼───────────┤
│ 28 │葵花油      │1 桶              │係供製造甲基安非他命之│
│    │            │                  │材料，（43）          │
└──┴──────┴─────────┴───────────┘
附表三：
┌──┬──────┬─────────┬───────────┐
│編號│名稱        │數量              │備註（調查局扣押物清單│
│    │            │                  │編號）                │
├──┼──────┼─────────┼───────────┤
│ 1  │吸食器      │1 個              │殘留微量甲基安非他命，│
│    │            │                  │惟與本件製造甲基安非他│
│    │            │                  │命之犯行無關，（53）  │
└──┴──────┴─────────┴───────────┘
附錄本案論罪科刑法條全文：
毒品危害防制條例第4條第2項：
製造、運輸、販賣第二級毒品者，處無期徒刑或7 年以上有期徒
刑，得併科新臺幣1 千萬元以下罰金。